臺灣臺中地方法院刑事判決　　　　　　　96年度易字第1254號
公　訴　人　臺灣臺中地方法院檢察署檢察官
被　　　告　戊○○
　　　　　　　　　　（現於台灣台中監獄台中分監執行中）
上列被告因竊盜案件，經檢察官提起公訴（96年度偵字第4769號
、第4988號），被告於準備程序中就被訴事實為有罪之陳述，經
本院合議庭裁定由受命法官獨任進行簡式審判程序，本院判決如
下：
    主    文
戊○○犯如附表編號1至4所示之罪，累犯，各處如附表編號1至
4所示之刑。應執行拘役伍拾日與有期徒刑壹年貳月，拘役部分
如易科罰金，以新臺幣壹仟元折算壹日。
    事    實
一、戊○○前因竊盜及違反毒品危害防制條例案件，分別經本院
    判處有期徒刑6月、7月確定，經裁定定應執行有期徒刑1 年
    ，於民國95年1月27日縮短刑期假釋付保護管束，嗣於95 年
    2月20日保護管束期滿執行完畢，猶不知悔改，竟仍意圖為
    自己不法之所有，(一)於95年9月中旬某日（起訴書誤載為95
    年5、6月間某日），至臺中縣沙鹿鎮○○路旁荔枝園之工寮
    內，竊取乙○○所有之馬達2台及電纜線（價值約新台幣【
    下同】23000元），得手後，將該馬達及電纜線變賣而換得
    現金花用。(二)於95年10月中旬某日（起訴書誤載為95年7、8
    月間某日），至臺中縣沙鹿鎮○○路旁之農舍，踰越以木板
    釘製、供防閑用之安全設備上之破洞而進入前開農舍後，竊
    取己○○所有之農業噴灑器1台及鐵片（價值約1700元），
    得手後，將該農業噴灑器及鐵片變賣而換得現金花用。(三)於
    95年11月中旬某日（起訴書誤載為95年7、8月間某日），在
    臺中縣龍井鄉○○路○段118巷7弄2號旁之空屋內，竊取丙○
    ○所有之瓷器碗盤十餘只，得手後，將該瓷器碗盤變賣而換
    得現金花用。(四)於96年2月7日，在臺中縣沙鹿鎮○○路松蔭
    巷57號空屋內，竊取丁○○所有之電纜線3條（長9公尺），
    得手後，將該電纜線攜回其住處，並以美工刀削皮取得其內
    銅線20公斤。嗣經警於96年2月11日，在臺中縣沙鹿鎮○○
    路53巷口查獲戊○○，並扣得銅線20公斤、電纜線外皮9公
    斤（均經發還丁○○）及美工刀1支。
二、案經臺中縣警察局清水分局、烏日分局報告臺灣臺中地方法
    院檢察署檢察官偵查起訴。
    理    由
一、上開犯罪事實業據被告戊○○於警詢、偵查及本院審理時坦
    承不諱，核與被害人乙○○、己○○、丙○○及丁○○於警
    詢中指述之情節相符，復有扣案之美工刀1支、贓物認領保
    管單1紙及照片18張附卷可稽，被告之自白核與事實相符，
    本件事證已明，被告犯行洵堪認定。
二、按刑法第321條第1項第2款所謂「其他安全設備」，係指除
    門扇牆垣以外，依通常觀念足認為防盜、防閑之一切設備，
    查本件犯罪事實欄(二)農舍上所釘製之木板，係供防盜之用，
    被告踰越其上破洞進入行竊，自應論以踰越安全設備竊盜罪
    。是核被告附表編號1、3、4之所為，係犯刑法第320條第1
    項之普通竊盜罪；附表編號2所為，係犯刑法第321條第1項
    第2款之踰越安全設備加重竊盜罪，公訴意旨認被告此部分
    行為係犯刑法第320條第1項之普通竊盜罪，容有誤會，惟起
    訴之社會基本事實既屬同一，起訴法條應予變更。又被告前
    因竊盜及違反毒品危害防制條例案件，分別經本院判處有期
    徒刑6月、7月確定，經裁定定應執行有期徒刑1年，於95年1
    月27日縮短刑期假釋付保護管束，嗣於95年2月20日保護管
    束期滿執行完畢，有臺灣高等法院被告前案紀錄表及臺灣臺
    中地方法院檢察署刑案資料查註紀錄表各1份在卷可參，其
    受有期徒刑之執行完畢後，5年之內故意再犯有期徒刑以上
    之本罪，為累犯，應依法加重其刑。爰審酌被告年輕力壯，
    不思以正當途徑獲取財物，圖以竊盜滿足自己之貪欲，隨意
    進入空屋或工寮內竊取財物，嚴重擾亂社會安寧，惡性非輕
    ，暨其犯罪之動機、目的、各次竊盜行為之手段、犯罪所得
    ，犯後坦承犯行等一切情狀，各量處如主文所示之刑，拘役
    部分並諭知易科罰金之折算標準，並就有期徒刑定其應執行
    之刑，以示懲儆。檢察官雖具體求處被告有期徒刑2年6月，
    惟檢察官未依被告每次所犯竊盜行為態樣適用相當之主刑，
    其求處刑度即有未洽，是本院審酌被告前開各情，仍量處如
    主文所示之刑。另扣案之美工刀1支，係被告行竊後供以削
    取電線皮所用之物，亦經被告供陳明確，非供本件竊盜時所
    用之物，爰不予宣告沒收。
三、檢察官雖以被告有多次竊盜前科犯行，顯有犯罪之習慣，請
    求宣告刑前強制工作一節。惟按18歲以上之竊盜犯、贓物犯
    ，有犯罪之習慣者，得於刑之執行前，令入勞動場所強制工
    作，竊盜犯贓物犯保安處分條例第3條第1項定有明文。然保
    安處分中之強制工作，旨在對嚴重職業性犯罪及欠缺正確工
    作觀念或無正常工作因而犯罪者，強制其從事勞動，學習一
    技之長及正確之謀生觀念，使其日後重返社會，能適應社會
    生活。查本件被告前雖有竊盜前科，惟被告平日從事玻璃及
    水泥工匠之業，業據其於本院審理時供承在卷（本院卷第58
    頁），被告並非無業，且其本次犯罪次數僅4次，所得財物
    非鉅，犯後態度尚稱良好，顯具悔意，本院綜核被告犯罪之
    情狀，認為尚無併予宣告令入勞動場所強制工作之必要，附
    此敘明。
據上論斷，應依刑事訴訟法第299條第1項前段、第273條之1第1
項、第300條，刑法第320條第1項、第321條第1項第2款、第47條
第1項、第41條第1項前段、第51條第5款，判決如主文。
本案經檢察官甲○○到庭執行職務。
中　　華　　民　　國　　96　　年　　4 　　月　　23　　日
                  刑事第四庭    法  官  柯雅惠
上正本證明與原本無異。
如不服本判決，應於送達後十日內向本院提出上訴狀（須附繕
本），上訴於台灣高等法院台中分院。
                                書記官  鍾小屏
中　　華　　民　　國　　96　　年　　4 　　月　　23　　日
附表：
┌──┬───────┬─────────┬──────────┐
│編號│ 犯         行│ 所  犯  法   條  │ 宣     告     刑   │
├──┼───────┼─────────┼──────────┤
│ 1  │犯罪事實欄一(一)│刑法第320條第1項之│有期徒刑肆月        │
│    │              │普通竊盜罪        │                    │
├──┼───────┼─────────┼──────────┤
│ 2  │犯罪事實欄一(二)│刑法第321條第1項第│有期徒刑捌月        │
│    │              │2款之加重竊盜罪   │                    │
├──┼───────┼─────────┼──────────┤
│ 3  │犯罪事實欄一(三)│刑法第320條第1項之│拘役伍拾日，如易科罰│
│    │              │普通竊盜罪        │金，以新台幣壹仟元折│
│    │              │                  │算壹日。            │
├──┼───────┼─────────┼──────────┤
│ 4  │犯罪事實欄一(四)│刑法第320條第1項之│有期徒刑月        │
│    │              │普通竊盜罪        │                    │
└──┴───────┴─────────┴──────────┘
附錄：
刑法第320條第1項：
意圖為自己不法之所有或第三人不法之所有，而竊取他人之動產
者，為竊盜罪，處五年以下有期徒刑、拘役或五百元以下罰金。
刑法第321條第1項：
犯竊盜罪而有左列情形之一者，處6月以上5年以下有期徒刑：
一、於夜間侵入住宅或有人居住之建築物、船艦，或隱匿其內而
    犯之者。
二、毀越門扇、牆垣或其他安全設備而犯之者。
三、攜帶兇器而犯之者。
四、結夥三人以上而犯之者。
五、乘火災、水災或其他災害之際而犯之者。
六、在車站、埠頭而犯之者。
